臺灣臺南地方法院刑事判決　　　　　　　100年度訴字第689號
公　訴　人　臺灣臺南地方法院檢察署檢察官
被　　　告　謝明河
上列被告因違反毒品危害防制條例案件，經檢察官提起公訴（一
００年度營毒偵字第三三號），被告於準備程序中就被訴事實為
有罪之陳述，經本院合議庭裁定由受命法官改依簡式程序審理，
判決如下：
    主  文
謝明河施用第一級毒品，累犯，處有期徒刑壹年貳月。
    犯 罪 事 實 及 理 由
一、犯罪事實：謝明河前於民國九十年間因施用毒品案件，經本
    院以九十年毒聲字第六四一號裁定令入勒戒處所觀察勒戒，
    並因認有繼續施用毒品傾向，本院復以九十年毒聲字第一五
    三０號裁定令入戒治處所施以強制戒治，於九十一年七月二
    十一日戒治完畢，並由臺灣臺南地方法院檢察署檢察官以九
    十一年戒毒偵字第二八四號為不起訴處分確定；復於前開強
    制戒治執行完畢五年內，因自九十二年間某日起至九十四年
    一月二十一日下午十三時三十分許回溯二十六小時內之某時
    止連續施用海洛因，以及於九十二年間某日起至九十三年十
    一月底某日止連續施用甲基安非他命，而經本院以九十四年
    度訴字第三二三號判決判處有期徒刑一年、十月，應執行有
    期徒刑一年八月確定，於九十六年七月十六日執行完畢。詎
    仍不知悔改，於強制戒治執行完畢五年內已再犯施用毒品罪
    後，又基於同時施用第一級毒品海洛因及第二級毒品甲基安
    非他命之犯意，於九十九年六月二十九日，在臺南市○○區
    ○○路四七號住處，以將第一級毒品海洛因及第二級毒品甲
    基安非他命粉末混合後，摻入香菸內點燃後吸食煙霧之方式
    ，同時施用上開毒品一次。嗣於同年七月一日，經警得其同
    意採尿送驗，檢驗結果呈安非他命、甲基安非他命、嗎啡陽
    性反應，而查悉上情。
二、證據：
    本件證據除引用檢察官起訴書之記載外（如附件），並補充
    「被告謝明河於本院之自白」。
三、本件係經被告謝明河於準備程序當庭表示認罪，而經本院裁
    定以簡式審判程序加以審理，則依據刑事訴訟法第二百七十
    三條之二、同法第一百五十九條第二項之規定，不適用傳聞
    法則有關限制證據能力之相關規定。
四、查被告曾有上開犯罪事實欄所載之強制戒治執行紀錄，並於
    九十一年七月二十一日戒治期滿執行完畢，又因自九十二年
    間某日起至九十四年一月二十一日下午十三時三十分許回溯
    二十六小時內之某時止連續施用海洛因，以及於九十二年間
    某日起至九十三年十一月底某日止連續施用甲基安非他命，
    而經本院以九十四年度訴字第三二三號判決判處有期徒刑一
    年、十月，應執行有期徒刑一年八月確定，有上揭案件判決
    、臺灣高等法院被告前案紀錄表各一份在卷可參，是被告於
    強制戒治執行完畢釋放後，於五年內已再犯施用毒品罪，經
    依法追訴處罰，縱其本次再度施用毒品之時間，在初犯經強
    制戒治執行完畢釋放五年以後，已不合於「五年後再犯」之
    規定，且因已於「五年內再犯」，顯見其再犯率甚高，原實
    施強制戒治已無法收其實效，即應依毒品危害防制條例第十
    條處罰，則檢察官據以向本院提起公訴，即無不合，附此敘
    明。
五、查海洛因、甲基安非他命分別為毒品危害防制條例所定之第
    一級、第二級毒品。故核被告所為，係犯毒品危害防制條例
    第十條第一項之施用第一級毒品罪及同條例第十條第二項之
    施用第二級毒品罪；其施用前持有海洛因、甲基安非他命之
    低度行為，為施用之高度行為所吸收，均不另論罪。再被告
    將混合後之第一級毒品海洛因及第二級毒品甲基安非他命以
    攙入香菸內點燃吸食之方式施用，係以一施用行為，同時觸
    犯毒品危害防制條例第十條第一項、第二項之罪，為想像競
    合犯，應依刑法第五十五條前段之規定，從一重之毒品危害
    防制條例第十條第一項之施用第一級毒品罪處斷。再被告前
    因施用毒品等案件，經本院判處如犯罪事實所載之罪刑確定
    ，並於九十六年七月十六日執行完畢出監，有上開紀錄表在
    卷可佐，其受徒刑之執行完畢，五年以內故意再犯本件有期
    徒刑以上之罪，為累犯，應依刑法第四十七條第一項規定加
    重其刑。爰審酌被告曾因施用毒品經裁定觀察勒戒、強制戒
    治，猶未知警惕而再犯本案，足見其未徹底戒除施用毒品，
    惟念及施用毒品本質上係戕害自身健康之行為，尚未嚴重破
    壞社會秩序或侵害他人權益，其將海洛因與甲基安非他命混
    合施用之犯罪手段，及坦承犯行之犯後態度暨其犯罪之動機
    、目的、國中畢業之智識程度等一切情狀，量處如主文所示
    之刑，以資儆懲。
據上論斷，應依刑事訴訟法第二百七十三條之一第一項、第二百
九十九條第一項前段、第三百十條之二、第四百五十四條第二項
，毒品危害防制條例第十條第一項、第二項，刑法第十一條前段
、第五十五條、第四十七條第一項，判決如主文。
本案經檢察官李白松到庭執行職務。
中    華    民    國   100    年    6     月    30    日
                  刑事第十二庭  法  官  黃琴媛
以上正本證明與原本無異。
如不服本判決應於收受本判後10日內向本院提出上訴書狀，並應
敘述具體理由。其未敘述上訴理由者，應於上訴期間屆滿後20日
內向本院補提理由書狀（均須按他造當事人之人數附繕本）「切
勿逕送上級法院」。
                                書記官  曾國華
中    華    民    國   100    年    6     月    30    日
附錄本判決論罪法條
毒品危害防制條例第10條
施用第一級毒品者，處 6 月以上 5 年以下有期徒刑。
施用第二級毒品者，處 3 年以下有期徒刑。